【裁判字號】    94,訴,4259
【裁判日期】    950119
【裁判案由】    毒品危害防制條例
【裁判全文】
臺灣高雄地方法院刑事判決              94年度訴字第4259號
公  訴  人  臺灣高雄地方法院檢察署檢察官
被      告  甲○○
上列被告因違反毒品危害防制條例案件，經檢察官提起公訴（94
年度毒偵字第8476號），被告於本院準備程序中就被訴事實為有
罪之陳述，經詢問當事人意見，合議庭裁定由受命法官依簡式審
判程序獨任審理，本院判決如下：
    主  文
甲○○連續施用第一級毒品，累犯，處有期徒刑拾月，扣案之海
洛因壹包（淨重零點壹肆公克、空包裝重零點柒公克）沒收銷
燬之。又施用第二級毒品，累犯，處有期徒刑肆月。應執行有期
徒刑壹年壹月，扣案之海洛因壹包（淨重零點壹肆公克、空包裝
重零點柒公克）沒收銷燬之。
    事  實
一、甲○○曾因施用毒品案件，經臺灣臺南地方法院裁定送觀察
    、勒戒後，認有繼續施用毒品之傾向，令入戒治處所施以強
    制戒治，於民國89年11月9 日停止戒治付保護管束，於90年
    2 月9 日保護管束期滿未經撤銷，視為執行完畢，並經臺灣
    臺南地方法院檢察署檢察官以90年度戒毒偵字第140 號為不
    起訴處分確定。又因違反肅清煙毒條例等及竊盜案件，經法
    院分別判處有期徒刑4 年8 月、8 月確定，接續執行後於92
    年10月31日執行完畢。詎仍不知悔改，於強制戒治執行完畢
    釋放後5 年內，復基於施用第一級毒品海洛因之概括犯意及
    施用第二級毒品甲基安非他命之犯意，自94年7 月間某日起
    至同年10月3 日16時許止，連續在高雄縣林園鄉昭明村「大
    林公園」涼亭內等處，以針筒注射之方式施用第一級毒品海
    洛因多次，另於94年10月3 日某時許，在上開處所，以燒烤
    後吸食煙霧之方式施用第二級毒品甲基安非他命1 次。嗣於
    94年10月4 日2 時35分許，在高雄市○○區○○路381 號前
    為警查獲，並扣得其所有海洛因1 包（淨重0.14公克，空包
    裝重0.37公克）。
二、案經高雄市政府警察局移請臺灣高雄地方法院檢察署檢察官
    偵查起訴。
    理  由
一、按本件被告甲○○所犯係死刑、無期徒刑、最輕本刑為3 年
    以上有期徒刑以外之罪，其於準備程序就前揭被訴事實為有
    罪之陳述，經受命法官告知簡式審判程序之旨，並聽取其與
    公訴人之意見後，本院認無不得或不宜改依簡式審判程序進
    行之情形，爰依刑事訴訟法第273 條之1 第1 項規定，裁定
    本件由受命法官獨任進行簡式審判程序，合先敘明。
二、上揭事實，業據被告於警、偵訊及本院審理時坦承不諱，復
    有海洛因1 包（淨重為0.14公克，空包裝重為0.37公克）扣
    案可稽，且被告為警查獲後所採集之尿液，經送請高雄市立
    凱旋醫院檢驗之結果，呈嗎啡、甲基安非他命之陽性反應，
    有該院94年10月11日濫用藥物尿液檢驗報告、保安警察大隊
    刑案移送專責組偵辦毒品危害防制條例嫌疑人尿液採證代碼
    表各1 紙在卷足憑；又上開扣得之海洛因1 包，經鑑定結果
    ，確含有第一級毒品海洛因之成分，有法務部調查局94年12
    月9 日調科壹字第220021722 號鑑定通知書1 紙附卷可考，
    足認被告之自白與事實相符，本件事證明確，被告犯行洵堪
    認定。
三、按海洛因、甲基安非他命分別為毒品危害防制條例第2 條第
    2 項第1 款、第2 款所稱之第一、二級毒品，不得施用、持
    有。次按，犯毒品危害防制條例第10條施用第一級、第二級
    毒品之罪者，檢察官應聲請法院裁定，令被告入勒戒處所觀
    察、勒戒，經觀察、勒戒後，檢察官依據勒戒處分之陳報，
    認受觀察、勒戒人無繼續施用毒品傾向者，應即釋放，並為
    不起訴之處分；認受觀察、勒戒人有繼續施用毒品之傾向者
    ，檢察官應聲請法院裁定令入戒治處所強制戒治，其期間為
    6 個月以上，至無繼續強制戒治之必要為止，但最長不得逾
    1 年，強制戒治期滿，應即釋放，由檢察官為不起訴之處分
    。觀察、勒戒或強制戒治執行完畢釋放後，5 年內再犯第10
    條之罪者，應依一般刑事訴訟程序予以起訴論罪科刑，此觀
    諸毒品危害防制條例第20條第1 項、第2 項、第23條第1 項
    、第2 項規定自明。被告曾有如犯罪事實欄所示之觀察勒戒
    、強制戒治前科，有臺灣高等法院被告前案紀錄表1 紙在卷
    可稽，其於強制戒治執行完畢釋放後5 年內再犯本件施用毒
    品案件，依前述規定自應予以起訴論罪科刑。是核被告所為
    ，係犯毒品危害防制條例第10條第1 項、第2 項之施用第一
    、二級毒品罪。其持有第一、二級毒品之低度行為，應分別
    為施用第一、二級毒品之高度行為所吸收，不另論罪。其先
    後多次施用第一級毒品之犯行，時間緊接，方法相同，觸犯
    構成要件相同之罪名，顯係基於概括犯意為之，為連續犯，
    應依刑法第56條之規定論以一罪，並加重其刑。被告所犯連
    續施用第一級毒品及施用第二級毒品2 罪間，犯意各別，罪
    名不同，應分論併罰。被告曾有如犯罪事實欄所示之論罪科
    刑前科，此有臺灣高等法院被告前案紀錄表1 紙在卷可參，
    其於有期徒刑執行完畢後5 年內，再犯本件有期徒刑以上之
    罪，為累犯，應依刑法第47條規定加重其刑，連續施用第一
    級毒品部分並依同法第70條規定遞加之。爰審酌被告經觀察
    勒戒、強制戒治及論罪科刑後，仍未能戒絕其毒癮，顯見其
    戒絕毒癮之意念非堅，惟念其於犯罪後坦承犯行，態度良好
    ，且施用毒品行為，乃屬對其自身健康之戕害行為，及其犯
    罪動機、目的、手段等一切情狀，分別量處如主文所示之刑
    ，並定應執行之刑。
四、末查，扣案之白色粉末1 包（淨重0.14公克），經鑑定結果
    含有海洛因成分，前已述及，且係被告所有供其施用之物，
    業據被告於檢察官偵訊時自承在卷（見偵卷第12頁），而盛
    裝上開海洛因之空包裝袋，雖經法務部調查局就之與其所盛
    裝之第一級毒品海洛因分別鑑析其重量，惟因法務部調查局
    一般係以傾倒之方式，將包裝袋內之第一級毒品海洛因倒出
    與包裝袋分離而稱重，必要時，輔以刮杓刮取袋內粉末，然
    無論依何種方式分離，包裝袋內均有極微量之第一級毒品海
    洛因殘留，業經法務部調查局93年3 月19日調科壹字第0930
    0113060 號函釋在案，此為本院職務上已知之事實，足認前
    開空包裝袋1 只（重量為0.37公克）內含極微量第一級毒品
    海洛因殘留而無法析離，海洛因與包裝袋應整體視為毒品，
    依毒品危害防制條例第18條第1 項前段規定，不論屬於犯人
    與否，均沒收銷燬之，至鑑驗耗損之毒品因已滅失，自無庸
    宣告沒收銷燬，併此敘明。
據上論斷，應依刑事訴訟法第273 條之1 第1 項、第284 條之1
、第299 條第1 項前段，毒品危害防制條例第10條第1 項、第2
項、第18條第1 項前段，刑法第11條、第56條、第47條、第51條
第5 款，判決如主文。
本件經檢察官乙○○到庭執行職務。
中    華    民    國    95    年    1     月    19    日
                  刑事第5 庭    法  官  楊筑婷
以上正本證明與原本無異。
如不服本判決，應於收受送達後10日內向本院提出上訴書狀。
中    華    民    國    95    年    1     月    20    日
                                書記官  林雯琪
附錄本判決之論罪法條：
毒品危害防制條例第10條
施用第一級毒品者，處6 月以上5 年以下有期徒刑。
施用第二級毒品者，處3 年以下有期徒刑。


司法院資訊處製作；財團法人民間司法改革基金會備份。
